---
title: "CLASES"
author: "Julian Andres Gomez Piedrahita/Mateo Martinez Vargas"
date: "`r Sys.Date()`"
output: 
  html_document:
    toc: true #tabla de contenido
    toc_depth: 3 #niveles de la tabla de contenido
    toc_float: true #tabla de contenido presente en todo el documento
    collapsed: true #presentar solo el nivel principal
    smooth_scroll: true #tabla de contenido
    theme: dark 
    highlight: rstudio #presentar codigo
    df_print: paged #presentar dataframes
    code_folding: show
---


# INSTALACION Y DESCARGA

Hablar sobre la instalación y descarga de R y Rstudio (referenciar la pagina oficial)

# CARGA DE BASES DE DATOS

## TIPOS DE ARCHIVOS
Hablar de las diferentes bases de datos, los distintos archivos como por ejemplos; excel (xlsx), separado por comas (csv), archivos textuales (txt), entre otros...
```{r}
#read.csv("url", sep = , o tabulacion o : ) #csv
#read.table() #txt
#read.xlsx() # excel


#y organizarla (colocarle de los nombrres de columna header = True, nombres filas quitarse, row.names(false),  )
```

## ORGANIZACIÓN DF

Hablar sobre la organización de la base de datos, los nombres de columna, nombres de fila...

# EJERCICIO PRACTICO


1. Ejercicio carga base de datos con csv

Hablar sobre la metadata de la base de datos, descrbir uqe significa cada columna y en que unidades esta...
Vamos poner de ejemplo la base de datos de calidad del agua del rio u otra conveniente ....

```{r,include = TRUE,echo=TRUE}
datos<- read.csv("datos_amoniaco.csv")
datos
```


