---
title: "Grupo UNData Minds"
author: "Julian Andres Gomez Piedrahita/Mateo Martinez Vargas"
date: "`r Sys.Date()`"
output: 
  html_document:
    toc: true #tabla de contenido
    toc_depth: 3 #niveles de la tabla de contenido
    toc_float: true #tabla de contenido presente en todo el documento
    collapsed: true #presentar solo el nivel principal
    smooth_scroll: true #tabla de contenido
    theme: dark 
    highlight: rstudio #presentar codigo
    df_print: paged #presentar dataframes
    code_folding: show
---

# CLASE 1

## INSTALACION Y DESCARGA

Para trabajar con R es recomendable utilizar Rstudio para su despligue, por su facil acceso y mejor visualización, asi que es aconsejable despues de instalar R como lenguaje, tambien descargar Rstudio como sistema de despligue del lenguaje.

### WINDOWS

En computadores basados con Sistema Operativo Windows:

1.  Instalar R: Navegar a <http://cran.r-project.org/bin/windows/base/> y descargar el paquete que corresponda a nuestro sistema. Instalar Rstudio: Navegar a <http://www.rstudio>. com/products/rstudio/download/ y descargar el paquete que corresponda a nuestro sistema.

2.  Instalar Rstudio: Navegar a <http://www.rstudio>. com/products/rstudio/download/ y descargar el paquete que corresponda a nuestro sistema.

### Linux

En Computadores basados en Sistema Operativo GNU/Linux:

1.  sudo apt update

2.  sudo apt install r-base

3.  Descargar el paquete .deb desde su sitio web

4.  Una vez descargado el paquete : sudo dpkg -i "nombre de archivo"

### Mac Os X

1.  Instalar R: Navegar a <http://cran.r-project.org/bin/macosx/> el paquete que corresponda a nuestro sistema.

2.  Instalar Rstudio: Navegar a <http://www.rstudio>. com/products/rstudio/download/ y descargar y descargar el paquete que corresponda a nuestro sistema.

# CLASE 2

## CARGA DE BASES DE DATOS

-   `file`: La ruta del archivo que importaremos, como cadena de texto. Si el archivo se encuentra en nuestro [directorio de trabajo](https://bookdown.org/jboscomendoza/r-principiantes4/tablas-datos-rectangulares.html##directorio-de-trabajo), es suficientedar el nombre del archivo, sin la ruta completa.

-   `header`: Si nuestro archivo tiene encabezados, para ser interpretados como nombres de columna, definimos este argumento como `TRUE`.

-   `sep`: El caracter que es usado como separador de columnas. Por defecto es “;”.

-   `col.names`: Un vector opcional, de tipo caracter, con los nombres de las columnas en la tabla.

-   `stringsAsFactors`: Esta función convierte automáticamente los datos de texto a factores. Si este no es el comportamiento que deseamos, definimos este argumento como `FALSE`.

### TXT

Hablar de las diferentes bases de datos, los distintos archivos como por ejemplos; excel (xlsx), separado por comas (csv), archivos textuales (txt), entre otros...

```{r}

```

### .CSV

```{r}

```

### .XLSX (EXCEL)

```{r}

```

### EJERCICIO PRACTICO

Con una pequeña visualización de datos (Grafico)

```{r}

```

# CLASE 3

## ORGANIZACIÓN TABLA DE DATOS

Cuando nuestros datos no lucen particularmente bien cuando los importamos a Rstudio, entonces necesitamos ajustar algunos parametros:

-   Uno de los casos mas comunes esque no hay datos de encabezado.

-   Las columnas estan juntas

-   Valores nulos o valos faltantes

Estas consideraciones las debemos tener en cuenta cuando la base de datos esta "sucia" o en desorden y habria que ordenarla al importar los datos en Rstudio.

### Encabezado

Para cargar los datos con el encabezado incluido se utiliza el codigo `header=True`:

```{r}

```

### EJERCICIO PRACTICO

Hablar sobre la metadata de la base de datos, descrbir uqe significa cada columna y en que unidades esta... Vamos poner de ejemplo la base de datos de calidad del agua del rio u otra conveniente ....

```{r,include = TRUE,echo=TRUE}

```
